臺灣臺北地方法院民事裁定
111年度北簡字第9192號
原      告  陳雯郁  

兼上一人之
訴訟代理人  徐星吉  
上列原告因與被告江明洲間請求損害賠償事件，原告提起刑事附
帶民事訴訟事件，經本院刑事庭移送前來(110年交附民字第31號
)，本院裁定如下：
    主  文
原告應於本裁定送達後五日內，具狀補正本件原因事實（即原告
受有之損失分別為何）並附證據；如欲請求車損賠償，並應補繳
裁判費新臺幣壹仟元，逾期未補正，即駁回其訴。
    理  由
一、按原告之訴有起訴不合程式或不備其他要件之情形者，依其
    情形可以補正，經審判長定期間命其補正而不補正者，法院
    應以裁定駁回之，民事訴訟法第249條第1項定有明文。又起
    訴，應以訴狀表明訴訟標的及其原因事實、應受判決事項之
    聲明，同法第244條第1項第2款、第3款亦有規定。所謂「訴
    訟標的」，係指原告為確定私權，以訴之方式請求法院對其
    主張之法律關係加以判決者而言，且訴訟標的之法律關係，
    應附隨原因事實為主張，倘有欠缺，將無法特定審理及判決
    效力之範圍。
二、本件原告對本院刑事庭110年度交訴字第4號公共危險案件，
    提起附帶民事訴訟，請求被告賠償新臺幣（下同）203,500
    元本息，原告於起訴狀內固記載原告徐星吉因系爭車禍受有
    雙膝挫傷、左臂挫傷；原告陳雯郁因系爭車禍受有背部及臀
    部挫傷等傷害，請求被告賠償項目如附表所示，惟未具體表
    明各原告受有之損失分別為何，亦未提出各請求項目之相關
    證據資料及計算明細（例如：診斷證明書、醫療費用單據（
    明細）、在職及薪資證明、請假證明、無法工作損失證明、
    精神慰撫金等各項金額及計算明細暨其相關證據），本件原
    告請求之原因事實為何尚不明確。是原告起訴顯未具備法定
    程式，因該等欠缺可以補正，爰依民事訴訟法第249條第1項
    但書之規定，限原告於收受本裁定後5日內補正上開事項，
    如未依期補正，即駁回原告之訴。
三、又原告與被告間請求損害賠償事件，係就本院110年度交訴
    字第4號公共危險案件提起附帶民事訴訟（110年度交附民字
    第31號），經本院刑事庭裁定移送前來。惟其中原告因提起
    刑事附帶民事訴訟而免繳納裁判費部分，乃指因被告傷害原
    告身體行為所致人損，而未及於原告車損。查原告起訴請求
    車損部分，未據繳納裁判費，而上開訴訟標的金額核定為1,
    500元，應繳第一審裁判費1,000元，如原告欲請求此部分車
    損賠償，應補繳上開裁判費，並提出車損相關證明資料，爰
    依民事訴訟法第249 條第1項但書之規定，限原告於收受本
    裁定送達後5日內向本院補繳上開裁判費及車損相關證據資
    料，逾期不繳，即駁回原告之訴，特此裁定。
四、依民事訴訟法第249條第1項但書，裁定如主文。
中　　華　　民　　國　　111 　年　　7 　　月　　8　　日
  　　　　　　　　臺灣臺北地方法院臺北簡易庭　　　　　　
　　　　　　　　　　　　　　　法  官　李宜娟
以上為正本係照原本作成。
本裁定不得抗告。
中　　華　　民　　國　　111 　年　　7 　　月　　8 　　日
　　　　　　　　　　　　　　　書記官  官逸嫻